【裁判字號】    95,訴,8781
【裁判日期】    950925
【裁判案由】    返還信用卡消費貸款
【裁判全文】
臺灣臺北地方法院民事判決              95年度訴字第8781號
原      告  國泰世華商業銀行股份有限公司
法定代理人  乙○○
訴訟代理人  丙○○
被      告  甲○○
上列當事人間返還信用卡消費貸款事件，本院於中華民國九十五
年九月七日言詞辯論終結，判決如下：
    主  文
被告應給付原告新台幣陸拾捌萬柒仟玖佰陸拾陸元，及其中新台
幣陸拾伍萬仟柒佰玖拾元自民國九十五年八月九日起至清償日
止，按年息百分之十九點七計算之利息。
訴訟費用由被告負擔。
    事實及理由
甲、程序方面：本件被告住所雖不屬本院管轄範圍內，惟兩造簽
    訂信用卡申請書暨約定條款第26條約定，雙方合意以台灣台
    北地方法院為第一審管轄法院，此合於民事訴訟法第24條前
    段合意管轄規定，本院自應有管轄權，合先敘明。
乙、原告主張：
一、被告於民國90年2月6日、91年7月3日與原告成立信用卡使用
    契約，向原告請領信用卡使用，依約被告就使用信用卡所生
    之債務，負全部給付責任。被告領用系爭信用卡後，即得於
    各特約商店記帳消費，依信用卡約定條款第14、15條之約定
    ，應於當期繳款截止日前向原告全部清償，或以循環信用方
    式繳付最低應繳金額，逾期清償者依信用卡約定條款第15
    、21、22條之約定，除喪失期限利益外，應另行給付原告按
    年息百分之19.7計算之利息。
二、被告另於92年5月26日與原告成立簡易通信貸款契約，向原
    告貸款200,000元，按年息18.5%計算之利息，約定分六十期
    清償，依年金法按月計付本息，依約定條款第1條之約定，
    如未依約於繳款期限前繳款或未繳足月付金時，原告得將未
    繳金額之本金部分，或經原告主張視為到期之本金部分，以
    信用卡循環利率年息百分之19.7計算之利息，併入信用卡帳
    單中與信用卡消費帳款一併計收。依約定條款第4、5條之約
    定，倘為延遲繳款經原告主張暫停被告信用卡之權利時，除
    喪失期間利益，視同全部到期。
三、被告至95年8月8日止，帳款尚餘687,966元未按期繳付，迭
    經催討無效，為此提起本件訴訟。
四、聲明：如主文第一項所示。
丙、被告則以：是否可以請求負債整合償還等語資為抗辯。
丁、得心證之理由：
一、本件原告主張之事實，已據其提出信用卡申請書、信用卡約
    定條款、信用卡簡易通信貸款申請書、信用卡消費帳款債權
    明細報表、歷史帳單彙總查詢表、客戶歸戶資料明細查詢表
    影本為證，核屬相符，並為被告所不爭執，堪信原告之主張
    為真實。至被告所稱請求負債整合償還等語，亦無法脫免其
    清償之責任，併此敘明。
二、從而原告依兩造之約定請求被告給付如主文第一項所示之消
    費記帳款、借款、利息，為有理由，應予准許。
戊、結論：本件原告之訴為有理由，依民事訴訟法第385條第1項
    前段、第78條，判決如主文。
中    華    民    國    95    年    9     月    25    日
                  民事第二庭    法  官  黃雯惠
以上正本係照原本作成。
如對本判決上訴，須於判決送達後20日內向本院提出上訴狀。
中    華    民    國    95    年    9     月    25    日
                                書記官  林玗倩


司法院資訊處製作；財團法人民間司法改革基金會備份。
